臺灣臺北地方法院民事裁定
111年度抗字第405號
抗  告  人  台灣土地開發股份有限公司


法定代理人  邱于芸  
非訟代理人  陳翎    
相  對  人  吳振隆  

上列當事人間請求本票裁定事件，抗告人對於民國111年7月11日
本院司法事務官所為111年度司票字第9337號之裁定提起抗告，
本院裁定如下：
    主  文
抗告駁回。
抗告程序費用新臺幣壹仟元由抗告人負擔。
    理  由
一、按執票人向本票發票人行使追索權時，得聲請法院裁定後強
    制執行，票據法第123條定有明文。而本票執票人依上揭規
    定，聲請法院裁定許可對發票人強制執行係屬非訟事件，此
    項聲請之裁定及抗告法院之裁定，僅依非訟事件程序，以審
    查強制執行許可與否，並無確定實體上法律關係存否之效力
    ，如發票人就票據債務之存否有爭執時，應由發票人提起確
    認之訴，以資解決（最高法院56年台抗字第714號民事裁判
    、57年台抗字第76號民事裁判可資參照）。
二、相對人於原審聲請意旨略以：相對人執有抗告人於民國110
    年3月25日與原審相對人邱復生共同簽發之本票1紙，付款地
    在臺北市，金額新臺幣30,000,000元，利息約定自到期日起
    依照法定利率固定計付，免除作成拒絕證書，到期日111年3
    月8日（下稱系爭本票），詎於到期後經提示未獲付款，為
    此提出本票1紙，聲請裁定就上開金額及依法定年息6%計算
    之利息准許強制執行。
三、抗告意旨略以：抗告人因內部經營糾紛，抗告人公司印章及
    集團子孫公司印章等公司重要營運物件均遭有心人士竊盜，
    抗告人已向臺灣臺北地方檢察署提出加重竊盜告訴，迄未能
    尋獲上揭公司印章，從而，系爭本票並非抗告人簽發，亦非
    授權他人簽發，抗告人自無庸負發票人責任，原裁定逕依相
    對人之聲請，裁定准依本票強制執行，顯有未恰，爰請求撤
    銷原裁定，駁回相對人之聲請云云。
四、經查，相對人主張之事實，業據其提出系爭本票為證，復經
    原審就系爭本票為形式上之審查，認相對人對抗告人聲請本
    票強制執行之部分，已具備本票各項應記載事項，合於票據
    法第120條規定，屬有效之本票，乃裁定准許強制執行，並
    無不合。至抗告人抗辯抗告因內部經營糾紛，公司印章遭有
    心人士竊盜，系爭本票上所蓋印章並非抗告人所簽發，亦未
    授權他人簽發云云，無論其所為陳述是否屬實，純係系爭本
    票有無遭偽造、變造之問題，核屬實體法上法律關係之爭執
    ，依前揭說明，應由抗告人另行提起確認訴訟以資解決，尚
    非本件非訟程序得以審究。從而，原裁定依其審核結果，裁
    定准予強制執行，並無不當，抗告意旨指摘原裁定不當，求
    予廢棄，為無理由，應予駁回。
五、據上論結，本件抗告為無理由，爰依非訟事件法第21條第2
    項、第24條第1項、第46條，民事訴訟法第495條之1第1項、
    第449條第1項、第78條，裁定如主文。
中　　華　　民　　國　　111 　年　　8 　　月　　30　　日
                 民事第四庭   審判長法　官　蔡政哲
　　　　　　　　　
　　　　　　　　　                  法  官  陳正昇
　　　　　　　　　
　　　　　　　　　                  法  官  李家慧
以上正本係照原本作成。
本裁定除以適用法規顯有錯誤為理由，並經本院許可外，不得再
抗告。如提起再抗告，應於收受後10日內委任律師為訴訟代理人
向本院提出再抗告狀。並繳納再抗告費新台幣1,000元。
中　　華　　民　　國　　111 　年　　8 　　月　　30　　日
                                    書記官  王怡茹